臺灣高雄地方法院刑事判決　　　　　　　96年度訴字第3659號
公　訴　人　臺灣高雄地方法院檢察署檢察官
被　　　告　乙○○
　　　　　　　　　　現於臺灣高雄看守所
上列被告因違反毒品危害防制條例案件，經檢察官提起公訴（
96年度毒偵字第5808號），本院準備程序進行中，因被告就被訴
事實為有罪之陳述，經本院告知簡式審判程序意旨，並聽取公訴
人及被告之意見後，本院合議庭裁定由受命法官獨任依簡式審判
程序審理，判決如下：
    主  文
乙○○施用第一級毒品，累犯，處有期徒刑壹年肆月。
    事  實
一、乙○○前於民國 (下同)91 年間，因竊盜案件，經臺灣屏東
    地方法院92年度易字第27號判決判處有期徒刑3 月確定，於
    92 年10 月4 日執行完畢，並於翌日出監。復因施用毒品案
    件，經依本院90年度毒聲字第1325號裁定送觀察勒戒後，認
    有繼續施用毒品之傾向，再依本院90年度毒聲字第1937號裁
    定令入戒治處所施以強制戒治1 年，嗣於91年10月28日停止
    戒治而釋放，接續執行徒刑，經臺灣高雄地方法院檢察署檢
    察官於91年11月7 日以91年度戒毒偵字第1039號為不起訴處
    分確定。復於93年間，因施用毒品案件，分別經本院93年度
    訴字第722 號、93年度易字第616 號判決判處有期徒刑1 年
    2 月、10月確定 (現假釋中，尚未執行完畢)。 詎其仍不知
    悔改，復基於施用第一級毒品海洛因之犯意，於上開強制戒
    治執行完畢釋放後之5 年內，於96年6 月10日某時許，在高
    雄縣林園鄉○○村○○路46巷8 號住宅等處，以將海洛因加
    水稀釋後用針筒注射體內之方式，施用第一級毒品海洛因1
    次。嗣於96年6 月13日10時32分許，在臺灣高雄地方法院檢
    察署觀護人室採集尿液送驗，其尿液中呈嗎啡陽性反應而查
    獲。
二、案經臺灣高雄地方法院檢察署檢察官自動檢舉偵查起訴。
    理  由
一、按本件被告乙○○所犯係死刑、無期徒刑、最輕本刑為3 年
    以上有期徒刑以外之罪，其於準備程序就前揭被訴事實為有
    罪之陳述，經受命法官告知簡式審判程序之旨，並聽取其與
    公訴人之意見後，本院認無不得或不宜改依簡式審判程序進
    行之處，爰依刑事訴訟法第273 條之1 第1 項、第284 條之
    1 ，裁定本件由受命法官獨任進行簡式審判程序，合先敘明
    。
二、訊據被告對於上揭犯罪事實坦承不諱，此外，復有高雄地方
    法院檢察署受保護管束人尿液檢體監管紀錄表、台灣檢驗科
    技股份有限公司96年6 月28日出具之濫用藥物尿液檢驗報告
    （報告編號：KＺ000000000000）各1 紙附卷為證，足見被告
    之自白應與事實相符，其確有於上開時、地施用海洛因1 次
    之犯行。又被告前因施用毒品案件，經依本院90年度毒聲字
    第1325號裁定送觀察勒戒後，認有繼續施用毒品之傾向，再
    依本院90年度毒聲字第1937號裁定令入戒治處所施以強制戒
    治1 年，嗣於91年10月28日停止戒治而釋放，接續執行徒刑
    ，經臺灣高雄地方法院檢察署檢察官於91年11月7 日以91年
    度戒毒偵字第1039號為不起訴處分確定，此有臺灣高等法院
    被告前案紀錄表、臺灣高雄地方法院檢察署刑案資料查註紀
    錄表各1 份在卷可按，是被告於前揭強制戒治執行完畢釋放
    後，5 年內再犯本件施用毒品犯行，事證應屬明確，其犯行
    應堪認定。
三、按海洛因屬毒品危害防制條例第2 條第2 項第1 款所規定之
    第一級毒品。是核被告所為，係犯毒品危害防制條例第10條
    第1 項施用第一級毒品罪，被告持有第一級毒品，復進而施
    用，其持有毒品之低度行為，應為施用第一級毒品之高度行
    為所吸收，不另論罪。又被告前於91年間，因竊盜案件，經
    臺灣屏東地方法院92年度易字第27號判決判處有期徒刑3 月
    確定，於92年10月4 日執行完畢，並於翌日出監此有臺臺灣
    高等法院被告前案紀錄表、臺灣高等法院在監在押全國紀錄
    表各1 份在卷可按，是被告受有期徒刑執行完畢後，5 年內
    再故意犯本件有期徒刑以上之罪，為累犯，應依刑法第47條
    第1 項規定，加重其刑。本院審酌被告施用毒品，足以戕害
    其身心，滋生其他犯罪，惡化治安，嚴重損及公益；且考量
    被告經觀察勒戒、強制戒治及刑之執行，竟仍不知戒除毒癮
    ，顯見自制力欠佳；及被告於犯罪後尚能坦承犯行，而其施
    用毒品行為於本質上係屬自我戕害行為，反社會性之程度應
    屬較低等一切情狀，量處如主文所示之刑。
據上論斷，應依刑事訴訟法第273 條之1 第1 項、第284 條之1
、第299 條第1 項前段，毒品危害防制條例第10條第1 項，刑法
第11條前段、第47條第1 項，判決如主文。
本案經檢察官甲○○到庭執行職務。
中　　華　　民　　國　　96　　年　　12　　月　　18　　日
                      刑事第九庭  法　官  陳建和
以上正本證明與原本無異。
如不服本判決應於收受本判決後10日內向本院提出上訴書狀，並
應敘述具體理由，如未敘述上訴理由者，應於上訴期間屆滿後20
日內補提理由書狀於本院（均須按他造當事人之人數附繕本）「
切勿逕送上級法院」。
中　　華　　民　　國　　96　　年　　12　　月　　18　　日
                                  書記官  林姵妤
附錄本判決論罪之法條：
毒品危害防制條例第10條第1項
    施用第一級毒品者，處六月以上五年以下有期徒刑。
毒品危害防制條例第10條第2項
    施用第二級毒品者，處三年以下有期徒刑。
